---
title: "SAP - Projekt"
subtitle: "Analiza UFC borbi"
output: pdf_document
author: "Patrik Kukić, Filip Penzar, Željko Antunović, Noa Margeta"
date: "2023-01-06"
---

```{r,echo=FALSE,message=FALSE,warning=FALSE}
library(knitr)
knitr::opts_chunk$set(tidy.opts=list(width.cutoff=80), tidy=TRUE)
```

## Početna analiza podataka
```{r}
total_fight_data = read.csv('total_fight_data.csv', sep=';')
dim(total_fight_data)

```

```{r}
fighter_details = read.csv('fighter_details.csv', sep=',')
dim(fighter_details)
```
```{r}
all <- merge(total_fight_data, fighter_details, by.x='R_fighter', by.y='fighter_name', all.x = TRUE)
all <- merge(all, fighter_details, by.x='B_fighter', by.y='fighter_name', 
             all.x = TRUE, suffixes = c('.r','.b'))
```
```{r}
dim(all)
```

## Zadatak 1: Možemo li očekivati završetak borbe knockout-om ovisno o razlici u dužini ruku između boraca?

Početni korak u rješavanju ovog zadatka bila je pretvorba težine, visine i dosega oba borca iz imperijalnog sustava  u metrički sustav. Ovdje je prikazana jedna pretvorba, na isti način su napravljene i ostalih 5 pretvorbi.
Ignorirali smo sve datapoint-ove sa NA vrijednostima.

```{r}

# Pretvaranje in u cm
all$Height_cm.b = sapply(strsplit(as.character(all$Height.b),"'|\""),
        function(x){30.48*as.numeric(x[1]) + 2.54*as.numeric(x[2])})

```


```{r, echo=FALSE}
all$Height_cm.r = sapply(strsplit(as.character(all$Height.r),"'|\""),
        function(x){30.48*as.numeric(x[1]) + 2.54*as.numeric(x[2])})

all$Reach_cm.b = sapply(strsplit(as.character(all$Reach.b),"'|\""),
        function(x){2.54*as.numeric(x[1])})

all$Reach_cm.r = sapply(strsplit(as.character(all$Reach.r),"'|\""),
        function(x){2.54*as.numeric(x[1])})
```


```{r, echo=FALSE}
# Pretvaranje lbs u kg 
all$Weight_kg.b = sapply(strsplit(as.character(all$Weight.b)," "),
        function(x){0.453592*as.numeric(x[1])})

all$Weight_kg.r = sapply(strsplit(as.character(all$Weight.r)," "),
        function(x){0.453592*as.numeric(x[1])})
```


```{r}
# Micanje redaka koji imaju NA reach
all_without_na_in_reach <- subset(all, !is.na(Reach_cm.b))
all_without_na_in_reach <- subset(all_without_na_in_reach, !is.na(Reach_cm.r))
```


```{r}
# Samo borbe koje su završile knockout-om
all_only_knockouts = subset(all_without_na_in_reach, all_without_na_in_reach$win_by=="KO/TKO")
```



```{r}
# Računanje razlike dosega pobjednika i gubitnika
d = c()
for (i in 1:nrow(all_only_knockouts)) {
  row = all_only_knockouts[i,]
  diff = row$Reach_cm.r - row$Reach_cm.b
  if (row$Winner == row$R_fighter) {
    d = append(d, diff)
  } else {
    d = append(d, -diff)
  }
}

summary(d)
```

```{r}
boxplot(d, ylab='Reach difference [cm]', main='Reach difference')
```

Kako bi mogli primjeniti t-test, prvo je potrebno provjeriti normalnost razdiobe podataka.

```{r}
hist(d, main = 'Winner and loser reach difference', xlab = 'd[cm]')
```
```{r}
qqnorm(d, pch=1, frame=FALSE, main = 'Reach difference')
qqline(d, col='blue', lwd=2)
```

Iz histograma i Q-Q plota, možemo zaključiti da su podaci normalno distribuirani, te primjenjujemo t-test.

*   H0: Razlika u dosegu između pobjednika i gubitnika jednaka je nuli.
*   H1: Pobjednici imaju veći doseg od gubitnika.

```{r}
t.test(d, alternative='greater', mu=0, conf.level=0.95)
```

S razinom značajnosti $\alpha=0.05$ možemo odbaciti hipotezu H0 u korist hipoteze H1.

## Zadatak 2: Razlikuje li se trajanje borbi (s) između pojednih kategorija?

Najprije smo iz zapisa formata borbe i trajanja zadnje runde izračunali sveukupno trajanje borbe.

```{r, echo=FALSE}
# Funkcija za pretvorbu formata "3 Rnd (5-5-5)" u vektor integera [5 5 5] 
parse_format <- function(format){
  if (format == "No Time Limit"){
    return("No Time Limit")
  }
  format = substring(format, 1, nchar(format)-1)
  format = unlist(strsplit(format, "(", fixed=TRUE))
  format = unlist(strsplit(format[2], '-', fixed=TRUE))
  return(as.integer(format))
}

# Funkcija za pretvorbu vremena iz formata "m:s" u sekunde
convert_string_time_to_seconds <- function(time){
  time = unlist(strsplit(time, ":", fixed=TRUE))
  time = as.integer(time[1])*60 + as.integer((time[2]))
  return (time)
}
```

```{r}
# Računanje ukupnog trajanja borbe
fight_length <- function(parsed_format, last_round, last_round_time){
  if (parsed_format[1] == "No Time Limit"){
    return (convert_string_time_to_seconds(last_round_time))
  }
  if (last_round == 1){
    return(convert_string_time_to_seconds(last_round_time))
  }
  total_time = 0
  for (i in 1:(last_round-1)){
    total_time = total_time + parsed_format[i]*60
  }
  
  total_time = total_time + convert_string_time_to_seconds(last_round_time)
  return(total_time)
}

# Na temelju retka računanje ukupnog trajanja borbe
time_from_row <- function(row){
  parsed_format = parse_format(row$Format)
  last_round = row$last_round
  last_round_time = row$last_round_time
  return (fight_length(parsed_format, last_round, last_round_time))
}

# Računanje vektora trajanja borbe za svaki redak tablice
dur = c()
for (i in 1:nrow(all)){
  dur = append(dur, time_from_row(all[i,]))
}

# Dodavanje stupca ukupnog trajanja borbe u sekundama
all$Fight_duration_s <- dur
```


```{r}
# Grupiranje po kategorijama (odvojeno po spolu)
men_classes = c('Light Heavyweight',  'Open Weight', 'Lightweight', 'Heavyweight', 
                'Featherweight', 'Bantamweight', 'Welterweight', 'Middleweight', 
                'Flyweight')
women_classes = c("Women's Bantamweight", "Women's Strawweight", 
                  "Women's Featherweight", "Women's Flyweight")

# Funkcija za string s vraća TRUE ako sadrži neku od prije navedenih klasa (men_classes, women_classes)
filter_not_in_classes <- function(s){
  for (w in women_classes){
    if (grepl(w, s)) {
      return(TRUE)
    }
  }
  for (m in men_classes) {
    if (grepl(m, s)) {
      return(TRUE)
    }
  }
  return(FALSE)
}

# Funkcija za string s vraća kategoriju iz men_classes ili women_classes koju sadrži 
check_which_class <- function(s){
  for (w in women_classes){
    if (grepl(w, s)) {
      return(w)
    }
  }
  for (m in men_classes) {
    if (grepl(m, s)) {
      return(m)
    }
  }
}

# Svi tipovi borbi koje ne znamo grupirati u kategorije po težini i spolu
ignore_fight_types = c()
categories = unique(all$Fight_type)
for (category in categories) {
  if (!filter_not_in_classes(category)) {
    ignore_fight_types = append(ignore_fight_types, category)
  }
}

ignore_fight_types
```

Pojedine kategorije ne sadržavaju informaciju o spolu i težini te ih stoga ne uzimamo u obzir tokom daljnje analize.

```{r}
# Iz cijelog skupa podataka mičemo borbe čiji je fight_type unutar vektora ignore_fight_types
all_without_unknown_weight_classes = subset(all, !(Fight_type %in% ignore_fight_types))
```

Pretpostavke parametarske ANOVA metode su:

*   nezavisnost pojedinih podataka u uzorcima
*   normalna razdioba podataka
*   homogenost varijanci među populacijama

1) Pretpostavljamo nezavisnost podataka u uzorcima, jer su borbe međusobno nezavisne.
2) Nastavaljamo sa testiranjem normalnosti razdiobe podataka. Koristimo Lillieforsov test normalnosti.
*   H0: Podaci pripadaju normalnoj razdiobi.
*   H1: Podaci ne pripadaju normalnoj razdiobi.
3) Ako razdioba podataka nije normalna, nema smisla provjeravati homoskedastičnost. U drugom slučaju, homoskedastičnost moramo provjeriti Bartlettovim testom.

```{r, echo=FALSE}
# Dodavanje stupca sa kategorijom
weight_class = c()
for (i in 1:nrow(all_without_unknown_weight_classes)) {
  weight_class = append(weight_class, check_which_class(all_without_unknown_weight_classes[i,]$Fight_type))
}
all_without_unknown_weight_classes$weight_class = weight_class
```

```{r, echo=FALSE}
require(nortest)
```
```{r}
lillie.test(all_without_unknown_weight_classes$Fight_duration_s[weight_class == "Open Weight"])
```

Zbog vrlo male $p$ vrijednosti odbacujemo H0 u korist H1 i zaključujemo da podaci nisu normalno distribuirani. Zato moramo koristiti neparametarsku verziju ANOVA testa, Kruskal-Wallis $\chi^2$-test. Stoga ne testiramo homogenost varijanci među kategorijama.

```{r}
# weight_classes = c(men_classes, women_classes)
hist(all_without_unknown_weight_classes$Fight_duration_s[all_without_unknown_weight_classes$weight_class == "Open Weight"], 
     xlab="Fight duration [s]", main="Open Weight")
hist(all_without_unknown_weight_classes$Fight_duration_s[all_without_unknown_weight_classes$weight_class == "Heavyweight"], 
     xlab="Fight duration [s]", main="Heavyweight")
hist(all_without_unknown_weight_classes$Fight_duration_s[all_without_unknown_weight_classes$weight_class == "Women's Flyweight"], 
     xlab="Fight duration [s]", main="Women's Flyweight")

```
Iz prikazanih histograma uočavamo da su vremena trajanja borbi sukladna formatima borbi (većina borbi završava u 15. minuti jer su formata 5+5+5 minuta).  


Kako bi proveli Kruskal-Wallisov test moramo imati minimalno 5 opservacija u svakoj od kategorija, što možemo i potvrditi iz sljedeće tablice:

```{r}
table(all_without_unknown_weight_classes$weight_class)
```

Postavaljamo hipoteze:

*   H0: Trajanje borbi se ne razlikuje između kategorija.
*   H1: Trajanje borbi se razlikuje između barem dvije kategorije.
 
```{r}
kruskal.test(Fight_duration_s~weight_class, data=all_without_unknown_weight_classes)
```

Zbog male $p$-vrijednosti odbacujemo H0 u korist H1 i zaključujemo da se trajanje borbi statistički značajno razlikuje između barem dvije težinske kategorije.


## Zadatak 3: Traju li (u rundama) borbe za titulu duže od ostalih borbi u natjecanju?

```{r, echo=FALSE}
# Funkcija koja vraća TRUE ako se "title" nalazi u stringu s
is_title_bout <- function(s) {
  return(grepl('title', s, ignore.case=TRUE))
}

# Vektor koji sadrži TRUE ako je borba u retku borba za titulu
title_bout_vector = c()
for (i in (1:nrow(all))) {
  title_bout_vector = append(title_bout_vector, is_title_bout(all[i,]$Fight_type))
}

# Vektor broja rundi za borbe za titulu
title_bouts_last_round = all[title_bout_vector,]$last_round

# Vektor broja rundi za borbe koje nisu za titulu
non_title_bouts_last_round = all[!title_bout_vector,]$last_round
```

```{r}
hist(title_bouts_last_round, breaks=seq(min(title_bouts_last_round)-0.5, max(title_bouts_last_round)+0.5, by=1), 
     main="Freq. of number of rounds for title bouts", xlab="No. of rounds")
hist(non_title_bouts_last_round, breaks=seq(min(non_title_bouts_last_round)-0.5, max(non_title_bouts_last_round)+0.5, by=1), 
     main="Freq. of number of rounds for non title bouts", xlab="No. of rounds")
```

```{r}
lillie.test(non_title_bouts_last_round)
lillie.test(title_bouts_last_round)
```


Iz histograma i Lillieforsovog testa vidimo da podaci nisu normalno distribuirani te stoga primjenjujemo neparametarsku verziju t-testa, Wilcoxonov signed rank test.
Postavljamo hipoteze:
-   H0: Borbe za titulu ne traju duže (u rundama) od ostalih borbi u natjecanju.
-   H1: Borbe za titulu traju duže (u rundama) od ostalih borbi u natjecanju.

```{r}
wilcox.test(title_bouts_last_round, non_title_bouts_last_round, alternative='greater', conf.level=0.9)
```

Odabrali smo razinu značajnosti $\alpha=0.1$ jer želimo veću robustnost testa.
Zbog izračunate $p$-vrijednosti odbacujemo H0 u korist H1 i zaključujemo da borbe za titulu traju duže (u rundama) od ostalih borbi u natjecanju.

## Dodatni zadatak 1. - Pobjeđuju li niži borci češće preko submissiona (predaje)?

Svim borcima dodali smo obilježje spola koje smo odredili putem imena kategorija borbi u kojima se taj borac borio.

```{r, echo=FALSE}
# Funkcija za određivanje spola boraca (preko kategorije)
male_or_female = c()
for (i in 1:nrow(all_without_unknown_weight_classes)) {
  if (all_without_unknown_weight_classes[i,]$weight_class %in% men_classes) {
    male_or_female = append(male_or_female, 'male')
  } else {
    male_or_female = append(male_or_female, 'female')  
  }
}

# Dodavanje stupca spola
all_without_unknown_weight_classes$male_or_female = male_or_female
```

```{r, echo=FALSE}
# Dodavanje spola u fighter_details tablicu
total_gender_vector = c()
for (i in 1:nrow(fighter_details)) {
  gender_vector = all_without_unknown_weight_classes[fighter_details[i,]$fighter_name == all_without_unknown_weight_classes$B_fighter 
                                                | fighter_details[i,]$fighter_name == all_without_unknown_weight_classes$R_fighter,]$male_or_female
  if (length(gender_vector) == 0) {
    total_gender_vector = append(total_gender_vector, NA)
  } else {
    total_gender_vector = append(total_gender_vector, gender_vector[1])
  }
}

fighter_details$gender = total_gender_vector
```

Zatim smo iznos svih visina boraca pretvorili iz imperijalnog sustava mjernih jedinica u metrički.

```{r, echo=FALSE}
# Pretvorba in u cm za visinu borca
fighter_details$Height_cm = sapply(strsplit(as.character(fighter_details$Height),"'|\""),
        function(x){30.48*as.numeric(x[1]) + 2.54*as.numeric(x[2])})
```

```{r}
female_heights = subset(fighter_details, gender == 'female')$Height_cm
male_heights = subset(fighter_details, gender == 'male')$Height_cm
hist(female_heights, main="Female heights", xlab="Height[cm]")
hist(male_heights, main="Male heights", xlab="Height[cm]")

```

Na temelju medijana svih muških i ženskih visina napravili smo podjelu boraca na niže i više borce, s obzirom na spol.

```{r}
# Određivanje medijana visine za mušku i žensku populaciju
male_median_height = median(male_heights, na.rm=TRUE)
female_median_height = median(female_heights, na.rm=TRUE)

# Određivanje kategorije visine po spolu (short za visine ispod mediana, tall za visine iznad mediana)
height_category = c()
for (i in 1:nrow(fighter_details)){
  if (is.na(fighter_details[i,]$Height_cm) | is.na(fighter_details[i,]$gender)) {
      height_category = append(height_category, NA)
      next
  }
  else {
    if (fighter_details[i,]$gender == "male"){
      if (fighter_details[i,]$Height_cm >= male_median_height){
        height_category = append(height_category, "tall")
      }
      else{
        height_category = append(height_category, "short")
      }
    }else{
      if (fighter_details[i,]$Height_cm >= female_median_height){
        height_category = append(height_category, "tall")
      }
      else{
        height_category = append(height_category, "short")
      }
    }
  }
}

# Dodavanje stupca kategorije visine
fighter_details$height_category = height_category
```


Za svakog borca odredili smo postotak njegovih pobjeda putem predaje protivničkog borca. Ukoliko borac nije imao niti jednu pobjedu, postotak pobjeda putem predaje protivnika označili smo sa NA.

```{r, echo=FALSE}
# Određivanje postotka putem submissiona za svakog borca
win_rate_by_submission = c()
for (i in (1:nrow(fighter_details))) {
  fn = fighter_details[i,]$fighter_name
  wins = subset(all_without_unknown_weight_classes, Winner==fn)
  n = nrow(wins)
  if (n == 0){
    win_rate = NA
  } else {
    won_by_submission = subset(wins, win_by=='Submission')
    s = nrow(won_by_submission)
    win_rate = s / n
  }
  win_rate_by_submission = append(win_rate_by_submission, win_rate)
}

# Dodavanje stupca postotka pobjede putem submissiona
fighter_details$win_rate_by_submission = win_rate_by_submission
```

```{r}
# Vektor postotaka pobjede putem submissiona za niske borce
short_winners = subset(fighter_details, height_category=='short' &
                         !is.na(win_rate_by_submission))$win_rate_by_submission
# Vektori postotaka pobjede putem submissiona za visoke borce
tall_winners = subset(fighter_details, height_category=='tall' & 
                        !is.na(win_rate_by_submission))$win_rate_by_submission

hist(short_winners, main="Freq. of short fighters submission win rate", xlab="Win rate by submission")
hist(tall_winners, main="Freq. of tall fighters submission win rate", xlab="Win rate by submission")
```
Postavljamo sljedeće hipoteze:

*   H0: Postotci pobjeda putem submissiona jednaki su za visoke i niske borce.
*   H1: Postotci pobjeda putem submissiona manji su za visoke borce.

Razinu značajnosti $\alpha$ postavljamo na 0.1 zbog toga što želimo biti manje osjetljivi na ne odbacivanje H0.

```{r}
wilcox.test(tall_winners, short_winners, alternative='less', conf.level=0.9)
```

Na razini značajnosti $\alpha=0.1$ i dobivene $p$ vrijednosti iz Wilcoxonovog testa sume rangova zaključujemo da ne možemo odbaciti H0 u korist H1 (ne možemo odbaciti hipotezu da su postotci pobjeda putem submissiona jednaki za visoke i niske borce).

```{r, echo=FALSE}
# short_winners_without_outliers = short_winners[short_winners != 0 & short_winners != 1]
# tall_winners_without_outliers = tall_winners[tall_winners != 0 & tall_winners != 1]
# hist(short_winners_without_outliers)
# hist(tall_winners_without_outliers)
# wilcox.test(tall_winners_without_outliers, short_winners_without_outliers, alternative='less', conf.level=0.9)
```

## Dodatni zadatak 2. - Završavaju li muške borbe češće nokautom?

Kao i za prethodni zadatak, najprije smo odredili postotak pobjeda svakog borca putem nokauta. Za borca koji nije imao pobjeda, zabilježili smo postotak pobjeda putem nokauta sa NA.

```{r, echo=FALSE}
# Određivanje postotka pobjede putem knockout-a za svakog borca
win_rate_by_ko = c()
for (i in (1:nrow(fighter_details))) {
  fn = fighter_details[i,]$fighter_name
  wins = subset(all_without_unknown_weight_classes, Winner==fn)
  n = nrow(wins)
  if (n == 0){
    win_rate = NA
  } else {
    wins_by_ko = subset(wins, win_by=='KO/TKO')
    s = nrow(wins_by_ko)
    win_rate = s / n
  }
  win_rate_by_ko = append(win_rate_by_ko, win_rate)
}

# Dodavanje stupca sa postotkom pobjede putem knockout-a
fighter_details$win_rate_by_ko = win_rate_by_ko
```


```{r}
female_ko_winners = subset(fighter_details, gender=='female' & !is.na(win_rate_by_ko))$win_rate_by_ko
male_ko_winners = subset(fighter_details, gender=='male' & !is.na(win_rate_by_ko))$win_rate_by_ko

hist(female_ko_winners, main="Freq. of female fighters knockout win rate", xlab="Win rate by knockout")
hist(male_ko_winners, main="Freq. of male fighters knockout win rate", xlab="Win rate by knockout")
```
Postavljamo hipoteze:

*   H0: Postotci pobjeda putem nokauta jednaki su za muškarce i žene.
*   H1: Postotci pobjeda putem nokauta veći su za muškarce.

Razinu značajnosti $\alpha$ postavljamo na 0.1 kao i u prethodnim testovima.

```{r}
wilcox.test(male_ko_winners, female_ko_winners, alternative='greater', conf.level=0.9)
```

Na razini značajnosti $\alpha=0.1$ možemo odbaciti H0 u korist H1 (postotak pobjeda putem nokauta veći je za muškarce).

```{r, echo=FALSE}
# male_ko_winners_without_outliers = male_ko_winners[male_ko_winners != 0 & male_ko_winners != 1]
# female_ko_winners_without_outliers = female_ko_winners[female_ko_winners != 0 & female_ko_winners != 1]
# 
# hist(male_ko_winners_without_outliers)
# hist(female_ko_winners_without_outliers)
# 
# wilcox.test(male_ko_winners_without_outliers, female_ko_winners_without_outliers, alternative='less', conf.level = 0.9)
# wilcox.test(male_ko_winners_without_outliers, female_ko_winners_without_outliers, alternative='greater', conf.level = 0.9)
```

## Dodatni zadatak 3. - Razlikuje li se broj pobjeda i pobjeda putem nokauta ovisno o stavu borca (stance)?

```{r}
# Odredivanje broja pobjeda i broja pobjeda putem knockout-a za borce
total_wins = c()
total_wins_by_ko = c()
for (i in (1:nrow(fighter_details))) {
  fn = fighter_details[i,]$fighter_name
  wins = subset(all, Winner==fn)
  wins_by_ko = subset(wins, win_by=='KO/TKO')
  total_wins = append(total_wins, nrow(wins))
  total_wins_by_ko = append(total_wins_by_ko, nrow(wins_by_ko))
}

# Dodavanje stupaca ukupnih pobjeda, ukupnih pobjeda putem knockout-a i ukupnih pobjeda bez knockout-a
fighter_details$total_wins = total_wins
fighter_details$total_wins_by_ko = total_wins_by_ko
fighter_details$total_wins_without_ko = total_wins - total_wins_by_ko

table(fighter_details$Stance)
```


Ignoriramo borce s nepoznatim stavom. Također ignoriramo borce sa stavom "Open Stance" i "Sideways" zbog male frekvencije.
Ako je borac stava "Orthodox", onda je dešnjak. Ako je stava "Southpaw", onda je ljevak. Ako je "Switch", onda je ambidekstar.

```{r, echo=FALSE}
fighter_details_known_stance = subset(fighter_details, Stance != '' & Stance!='Open Stance' & Stance != 'Sideways')

library(dplyr)
library(data.table)
stance_table <- fighter_details_known_stance %>% 
  group_by(Stance) %>% 
  summarise(total_wins_by_ko = sum(total_wins_by_ko), total_wins_without_ko = sum(total_wins_without_ko)) %>%
  setDT()
```

```{r}  
stance_table
```

```{r}
# Moramo maknuti Stance jer je u tablici to predstavljeno kao zavisna varijabla, a zapravo je nezavisna
stance_table = select(stance_table, -Stance)
```

Očekivane frekvencije su veće od 5 u svakoj ćeliji tablice. Stoga smijemo primjeniti test homogenosti.
Postavljamo hipoteze:

*   H0: Postotak pobjeda putem nokauta jednak je za svaku od kategorija boraca prema stavu (ljevaci, dešnjaci i ambidekstri).
*   H1: Postotak pobjeda putem nokauta nije jednak za barem dvije od kategorija boraca prema stavu (ljevaci, dešnjaci i ambidekstri).

Za chisq.test nije dostupan argument conf_level, tako da ne postavljamo nikakvu razinu značajnosti kao argument testa. Ipak, odabiremo razinu značajnosti $\alpha=0.05$.

```{r}
chisq.test(stance_table, correct=FALSE)
```

Na odabranoj razini značajnosti možemo odbaciti H0 u korist H1 (udio pobjeda putem KO i pobjeda drugim načinima nije isti za sve kategorije Stance).
Iz tablice *stance_table* možemo naslutiti da borci koji su ambidekstri imaju veći udio pobjeda putem KO.

## Zadatak 4: Možemo li iz zadanih obilježja predvidjeti pobjednika?

Za svaku borbu smo izračunali dob oba borca (Red i Blue) na dan borbe.

```{r, echo=FALSE}
# Računanje trenutne dobi oba borca na datum borbe
library(lubridate)
current_age_blue = c()
current_age_red = c()
fight_date = mdy(all_without_unknown_weight_classes[1,]$date) #converting string to date
red_date_of_birth = mdy(all_without_unknown_weight_classes[1,]$DOB.r)
age = fight_date - red_date_of_birth
for (i in (1:nrow(all_without_unknown_weight_classes))){
  fight_date = mdy(all_without_unknown_weight_classes[i,]$date)
  red_date_of_birth = mdy(all_without_unknown_weight_classes[i,]$DOB.r)
  blue_date_of_birth = mdy(all_without_unknown_weight_classes[i,]$DOB.b)
  red_age = as.numeric(floor((fight_date - red_date_of_birth)/365))
  blue_age = as.numeric(floor((fight_date - blue_date_of_birth)/365))
  current_age_red = append(current_age_red, red_age)
  current_age_blue = append(current_age_blue, blue_age)
}

# Dodavanje stupca trenutne dobi
all_without_unknown_weight_classes$red_age = current_age_red
all_without_unknown_weight_classes$blue_age = current_age_blue
```

Određeni stupci unutar tablice svih borbi su u obliku "*x* of *y*" jer govore o tome koliko je udaraca borac obranio, primio i slično. 
Za podskup tih stupaca smo uzimali u obzir samo prvi broj *x*, jer nam on daje informaciju o razmijenjenim udarcima tijekom borbe.
Drugi podskup tih stupaca opisuje općenitu preciznost borca, i za taj podskup stupaca smo izračunali omjer *x*/*y* (postotak).

```{r, echo=FALSE}
# Jedine borbe koje uzimamo u obzir su one sa poznatom tezinskom kategorijom
all_for_logreg = data.frame(all_without_unknown_weight_classes)

# Funkcija za pretvorbu stringa s oblika "x of y" u numeric x
number_before_of <- function(s) {
  first_elem = strsplit(s, " of ", fixed=TRUE)[[1]][1]
  return(as.numeric(first_elem))
}
```

```{r, echo=FALSE}
# Pretvorba stupaca iz oblika "x of y" u "x"
all_for_logreg$r_sig_str = sapply(all_for_logreg$R_SIG_STR., number_before_of)
all_for_logreg$b_sig_str = sapply(all_for_logreg$B_SIG_STR., number_before_of)
all_for_logreg$r_total_str = sapply(all_for_logreg$R_TOTAL_STR., number_before_of)
all_for_logreg$b_total_str = sapply(all_for_logreg$B_TOTAL_STR., number_before_of)

to_transform_colnames <- c("R_TD", "B_TD", "R_HEAD", "B_HEAD", "R_BODY", "B_BODY", "R_LEG", "B_LEG", "R_DISTANCE", "B_DISTANCE", "R_CLINCH", "B_CLINCH", "R_GROUND", "B_GROUND")
for (column in to_transform_colnames) {
  new_column_name = tolower(column)
  all_for_logreg[,new_column_name] = sapply(all_for_logreg[,column], number_before_of)
}

# Dodavanje indikatorske varijable o pobjedi crvenog borca
all_for_logreg$red_is_winner = as.numeric(all_for_logreg$R_fighter == all_for_logreg$Winner)
```

```{r, echo=FALSE}
# Funkcija za pretvaranje stringa s oblika "x%" u numeric "x/100"
number_before_percent <- function(s) {
  return (as.numeric(sub("%","",s))/100)
}

# Pretvorba stupaca iz oblika "x%" u numeric "x/100"
to_transform_colnames = c("Str_Def.r", "Str_Def.b", "Str_Acc.r", "TD_Acc.r", "TD_Def.r", "Str_Def.b", "Str_Acc.b", "TD_Acc.b", "TD_Def.b")
for (column in to_transform_colnames) {
  new_column_name = tolower(column)
  all_for_logreg[,new_column_name] = suppressWarnings(sapply(all_for_logreg[,column], number_before_percent))
}

# Uzimamo u obzir samo borce koji imaju stav: "Switch", "Orthodox" i "Southpaw"
all_for_logreg = subset(all_for_logreg, Stance.b=="Switch" | Stance.b == "Orthodox" | Stance.b=="Southpaw")
all_for_logreg = subset(all_for_logreg, Stance.r=="Switch" | Stance.r == "Orthodox" | Stance.r=="Southpaw")

# Pretvaranje logičkog vektora u numerički vektor
all_for_logreg$is_b_southpaw = as.numeric(all_for_logreg$Stance.b == "Southpaw")
all_for_logreg$is_b_orthodox = as.numeric(all_for_logreg$Stance.b == "Orthodox")
all_for_logreg$is_b_switch = as.numeric(all_for_logreg$Stance.b == "Switch")
all_for_logreg$is_r_southpaw = as.numeric(all_for_logreg$Stance.r == "Southpaw")
all_for_logreg$is_r_orthodox = as.numeric(all_for_logreg$Stance.r == "Orthodox")
all_for_logreg$is_r_switch = as.numeric(all_for_logreg$Stance.r == "Switch")
```

Nakon toga smo odredili regresorske varijable. Zavisna varijabla je indikatorska varijabla u obliku vektora (označava pobjedu crvenog borca).

```{r}
# Odabrane regresorske varijable i zavisna varijabla
selected_columns = c("R_KD", "B_KD", "R_SUB_ATT", "B_SUB_ATT", "R_REV", "B_REV", "TD_Avg.r", "SLpM.r", "SApM.r", "Sub_Avg.r", "TD_Avg.b", "SLpM.b", "SApM.b", "Sub_Avg.b", "Height_cm.b", "Height_cm.r", "Reach_cm.b", "Reach_cm.r", "Weight_kg.b", "Weight_kg.r", "red_age", "blue_age", "r_sig_str", "b_sig_str", "r_total_str", "b_total_str", "r_td", "b_td", "r_head", "b_head", "r_body", "b_body", "r_leg", "b_leg", "r_distance", "b_distance", "r_clinch", "b_clinch", "r_ground", "b_ground", "str_def.r", "str_acc.r", "td_acc.r", "td_def.r", "str_def.b", "str_acc.b", "td_acc.b", "td_def.b", "red_is_winner", "is_b_southpaw", "is_b_orthodox", "is_r_southpaw", "is_r_orthodox")
variables = selected_columns[selected_columns != "red_is_winner"]
```


```{r}
library(tidyr)
# Iz seta podataka uzimamo samo odabrane regresorske varijable i zavisnu varijablu
logreg_data = subset(all_for_logreg, select=selected_columns)
# Uzimamo samo retke koji nemaju NA vrijednosti unutar odabranih varijabli
logreg_data = logreg_data %>% drop_na()
```

Koristimo model logističke regresije jer je zavisna varijabla indikatorska.
```{r}
require(caret)

# b je formula varijabla_1 + varijabla_2 + ..., pri čemu je varijabla_i unutar 
# skupa odabranih regresorskih varijabli
b <- paste(variables, collapse=' + ')
logreg_mdl = glm(as.formula(paste("red_is_winner ~ ", b)), data=logreg_data, family=binomial())
summary(logreg_mdl)
```
Iz ispisa uočavamo da su neki od regresora međusobno zavisni (NA vrijednosti). U ispisu su označeni statistički signifikantni regresori. 

Na tri različita načina evaluirat ćemo kvalitetu dobivenog modela.

Računamo $R^2$ koji govori o tome koliko je procjenjeni model blizu ili daleko od nul-modela (što je $R^2$ bliži 1, to je model bolji).

```{r}
# Računanje Rsq
Rsq = 1 - logreg_mdl$deviance/logreg_mdl$null.deviance
Rsq
```

Izrađujemo matricu zabune.
```{r}
# Izrada confusion matrix-a
yhat <- logreg_mdl$fitted.values >= 0.5
tab <- table(logreg_data$red_is_winner, yhat)

tab
```

Iz matrice zabune možemo zaključiti da model dobro predviđa ishod borbe (borbe u kojima crveni borac nije pobjednik su označene kao takve, i obrnuto).

```{r}
accuracy = sum(diag(tab))/sum(tab)
precision = tab[2,2]/sum(tab[,2])
recall = tab[2,2]/sum(tab[2,])
specificity = tab[1,1]/sum(tab[,1])

accuracy
precision
recall
specificity
```

Zbog visokih vrijednosti izračunatih varijabli (točnost, preciznost, odziv i specifičnost) zaključujemo da je model kvalitetan.

## Model bez linearno zavisnih i neznačajnih regresora

```{r}
# Izbacivanje nesignifikantnih varijabli
significant_variables = c("R_KD", "B_KD", "R_SUB_ATT", "B_SUB_ATT", "R_REV", "B_REV", 
                          "TD_Avg.r", "red_age", "r_sig_str", "b_sig_str", "r_total_str", 
                          "r_td", "b_td", "r_head", "b_head", "r_distance", "b_distance",
                          "r_clinch", "b_clinch", "td_acc.b")

b <- paste(significant_variables, collapse=' + ')
logreg_mdl_reduced = glm(as.formula(paste("red_is_winner ~ ", b)), data=logreg_data, family=binomial())
summary(logreg_mdl_reduced)
```
Kao i za prethodni model, računamo iste mjere kvalitete ($R^2$, točnost, preciznost, odziv i specifičnost).
```{r}
Rsq = 1 - logreg_mdl_reduced$deviance/logreg_mdl_reduced$null.deviance
Rsq
```

```{r}
yhat <- logreg_mdl_reduced$fitted.values >= 0.5
tab <- table(logreg_data$red_is_winner, yhat)

tab

accuracy = sum(diag(tab))/sum(tab)
precision = tab[2,2]/sum(tab[,2])
recall = tab[2,2]/sum(tab[2,])
specificity = tab[1,1]/sum(tab[,1])

accuracy
precision
recall
specificity
```

## Usporedba originalnog i reduciranog modela

Za usporedbu modela koristit ćemo ANOVA-u.
Postavljamo hipoteze:

*   H0: Modeli su jednake kvalitete
*   H1: Originalni model je bolji od reduciranog

```{r}
# Usporedba dva modela
anova(logreg_mdl, logreg_mdl_reduced, test='LRT')
```

Sa razinom značajnosti $\alpha=0.05$ zaključujemo da možemo odbaciti H0 u korist H1 (originalni model bolji je od reduciranog).

## Model s apriornim podacima

Postavlja se zanimljivo pitanje možemo li samo na temelju značajki dostupnih prije borbe odrediti pobjednika (prijašnja statistika svakog borca).

Odabiremo samo varijable dostupne prije borbe za svakog borca, te njih koristimo kao regresore u novom logističkom modelu.
```{r}
fighter_details_variables = c("TD_Avg.r", "SLpM.r", "SApM.r", "Sub_Avg.r", "TD_Avg.b", 
                              "SLpM.b", "SApM.b", "Sub_Avg.b", "Height_cm.b", 
                              "Height_cm.r", "Reach_cm.b", "Reach_cm.r", "Weight_kg.b", 
                              "Weight_kg.r", "red_age", "blue_age", "str_def.r", "str_acc.r", 
                              "td_acc.r", "td_def.r", "str_def.b", "str_acc.b", "td_acc.b", 
                              "td_def.b", "red_is_winner", "is_b_southpaw", "is_b_orthodox", 
                              "is_r_southpaw", "is_r_orthodox")
logreg_fighters_data = subset(logreg_data, select = fighter_details_variables)
fighter_details_variables = fighter_details_variables[fighter_details_variables != "red_is_winner"]

b <- paste(fighter_details_variables, collapse=' + ')
logreg_mdl_fighter_details = glm(as.formula(paste("red_is_winner ~ ", b)), 
                                 data=logreg_fighters_data, family=binomial())
summary(logreg_mdl_fighter_details)
```

Izračunavamo mjere kvalitete modela.
```{r}
# Računanje Rsq
Rsq = 1 - logreg_mdl_fighter_details$deviance/logreg_mdl_fighter_details$null.deviance
Rsq
```
```{r}
yhat <- logreg_mdl_fighter_details$fitted.values >= 0.5
tab <- table(logreg_fighters_data$red_is_winner, yhat)

tab
```
```{r}
accuracy = sum(diag(tab))/sum(tab)
precision = tab[2,2]/sum(tab[,2])
recall = tab[2,2]/sum(tab[2,])
specificity = tab[1,1]/sum(tab[,1])

accuracy
precision
recall
specificity
```
Iz izračunatih mjera kvalitete naslućujemo da je model lošiji od prijašnjih, ali također i da je bolji od običnog pogađanja.
